Inventaris van het archief van het Ministerie van Marine: Koninklijke Marine in de Tweede Wereldoorlog, (1936-) 1940-1945 (-1955)
Nationaal Archief, Den Haag
- Rapporten verrichtingen van het detachement mariniers te Hoek van Holland, 1939-1940; 218; 1 omslag
- Circulaires van het Supreme Headquarters Allied Expeditonary Force, 1945; 219; 1 omslag
- Rapport verrichtingen van het marine detachement aan boord van het marine depotschip ss Oranje Nassau, 1942; 220; 1 stuk
- Ingekomen stukken, deels gevechtsrapporten en rapporten van verrichtingen, gedeeltelijk in afschrift, bij de Marinestaf, 1940, 1946-1948, 1951-1952; 221; 1 pak
- Berichten uit Nederland, inlichtingenbulletins opgesteld door de Marinestaf, 1940; 222; 2 stukken
- Stukken betreffende de organisatie en taakuitvoering van Nederlandse krijgsmachteenheden in het Verre Oosten, 1940-1946; 223; 1 omslag
- Archiefbescheiden opgemaakt of ontvangen bij diverse archiefvormers betreffende organisatie, bekendmakingen en instructies, 1939-1942, 1948-1949, 1952, 1954; 224; 1 omslag
- Ingekomen en minuten van uitgaande stukken van de torpedo- en de onderzeebootofficier Colombo, 1943-1944; 251; 1 omslag
- Ingekomen en minuten van uitgaande stukken bij de commandant der Marine te Amsterdam, 1939-1940; 252; 1 omslag
- Brief van de Bevelhebber der Zeestrijdkrachten aan de commandant van het vliegveld te Pembroke inzake de aanbieding van een afschrift van een Koninklijk Besluit betreffende de detachering van personeel van de Koninklijke Landmacht bij de Koninklijke Marine, met bijlage, 1940; 253; 1 stuk
- Stukken betreffende de organisatie en taakverrichtingen van de Motortorpedobotendienst, 1943-1944; 254; 1 omslag
- Ingekomen en minuten van uitgaande stukken bij de commandant der Marine te Middelburg, 1939-1940; 255; 1 omslag
- Ingekomen en minuten van uitgaande stukken bij de commandant Eskader vliegtuigen, 1940; 256; 1 omslag
- Ingekomen orders voor het eskader in Nederlands-Indië bij Onderzeeboot O-19, 1939-1940; 257; 1 omslag
- Stukken betreffende het militair gezag en bestuursvoorzieningen bij terugkeer van de Nederlandse regering in Nederlands-Indië, 1945; 258; 1 omslag
- Stukken betreffende verbindingen in Nederlands-Indië, 1940-1941; 259; 1 omslag
- Operatiebevel nummer vier van de Marine Commandant van Australië, afschrift, 1942; 260; 1 stuk
- Instructie voor het hoofd van Radio- en Verbindingsdienst Australië, afschrift, 1943; 261; 1 stuk
- Stukken betreffende het toekennen van koninklijke onderscheidingen aan personeel betrokken bij de evacuatie van Nederlands-Indië in 1942, 1945; 262; 1 omslag
- Ingekomen situatierapporten bij de minister van Koloniën, 1941-1942; 263; 1 omslag
- Telegramverkeer van en aan de Marine Commandant Australië, 1942-1944; 264; 1 omslag
- Stukken betreffende de verhouding van de Nederlandse krijgsmacht met andere geallieerde krijgsmachten in Australië en Nieuw Zeeland, 1941; 265; 1 omslag
- Telegramverkeer verbindingsdienst Marine Commandement Australië, 1941-1943; 266; 1 omslag
- Circulaire inzake het oefenprogramma van het eskader in Nederlands-Indië van 5 tot 19 mei 1941, 267; 1 stuk
- Ingekomen en uitgaande stukken bij de commandant van het detachement mariniers in de Verenigde Staten, 1943-1945; 268; 1 omslag
- Meldingsformulieren van het rekruteringsbureau in het Verenigd Koninkrijk, 1944-1945; 269; 1 omslag
- Stukken betreffende door krijgsgevangenen opgemaakt verslag over de situatie in Hoorn, 1944-1945; 270; 1 omslag
- Telegramverkeer van en aan onderzeeboot K 8, 1941; 271; 1 omslag
- Brief van de Nederlandse Consul-Generaal te Calcutta aan de Air Marshal Sir Richard Pierse inzake de Nederlands-Indische luchtmacht onder commando van kapitein jonkheer Wittert van Hoogland te Bangalore, afschrift, met bijlage, 1942; 272; 1 stuk
- Ingekomen stukken bij de marineattaché te Washington van de Royal Netherlands Military Flying School, 1942; 273; 1 omslag
- Ingekomen telegrammen bij de chefstaf van de Bevelhebber der Strijdkrachten in het Oosten, c. 1942; 274; 1 omslag
- Nieuwscommentaren opgesteld door de Marinestaf te Londen, 1941; 275; 1 omslag
- Telegramverkeer inzake troepenbewegingen voor de val van Java, 1941; 276; 1 omslag
- Telegramverkeer tussen Bevelhebber der Zeestrijdkrachten en Dutch Naval Liaison Officer in Australië, c. 1943; 277; 1 omslag
- Stukken betreffende verrichtingen van de Marine Luchtvaartdienst in het Oosten, 1943-1946; 278; 1 omslag
- Ingekomen en minuten van uitgaande stukken van de commandant der Maritieme Middelen Amsterdam, 1940; 279; 1 omslag
- Ingekomen en minuten van uitgaande stukken van de commandant der Maritieme Middelen Hoek van Holland, 1939-1940; 280; 1 omslag
- Ingekomen en minuten van uitgaande stukken van de commandant der Maritieme Middelen Amsterdam, 1939-1940; 281; 1 omslag